# 陈版，记账本位币

提问人：chenyiwei 时间：2016-01-24 00:34:29
1 、C向D销售铁矿石的价格如何确定？是否随着国际市场上以美元标价的铁矿石价格同步波动？如果是，则C适合于以美元作为记帐本位币。 2 、合并报表没有“记帐本位币”的概念，只有“报告货币”的概念。因此，完全可能出现母公司的记帐本位币为外币、子公司本位币为人民币，合并报表的报告货币为人民币的情况。在这种情况下，首先将母公司的个别报表按常规方法折算到人民币，再与子公司以人民币编制的报表进行合并抵销即可。

回答人：chenyiwei
1 、C向D销售铁矿石的价格如何确定？是否随着国际市场上以美元标价的铁矿石价格同步波动？如果是，则C适合于以美元作为记帐本位币。 2 、合并报表没有“记帐本位币”的概念，只有“报告货币”的概念。因此，完全可能出现母公司的记帐本位币为外币、子公司本位币为人民币，合并报表的报告货币为人民币的情况。在这种情况下，首先将母公司的个别报表按常规方法折算到人民币，再与子公司以人民币编制的报表进行合并抵销即可。

提问人：lxch119 时间：2016-01-24 10:25:30
陈版， CD公司之间价格计算也是按照长协价格以美元结算。

回答人：chenyiwei
所以C适合于采用美元作为记帐本位币。